# 请教陈版主：房地产销售企业的售楼中心核算问题

提问人：1724092998 时间：2019-11-04 06:30:25
陈版主，您好 ~
有一家房地产销售企业，财务和销售人员办公都在售楼中心（二层小楼），财务说这个楼是用来出售的所以一直放在开发产品，但是此楼从 2017 年12 月竣工验收后就一直用作办公场所。
请教陈版主，这种情况下，售楼中心应该按照固定资产还是开发产品核算？
多谢多谢！

回答人：chenyiwei
要考虑该目前用于办公的售楼中心日后的出售意图和可能性，以及有无明确的出售时间表等。如果没有明确的近期出售意图或可能性较低（或不确定），则建议结转固定资产，后续出售按固定资产处置处理；反之可以继续作为开发产品核算，但需对其计提摊销（计入管理费用）。